臺灣臺中地方法院刑事判決　　　　　　　　　　　　　九十三年度易字第四二號
　　公　訴　人　臺灣臺中地方法院檢察署檢察官
　　被　　　告　乙○○
右列被告因違反商標法案件，經檢察官聲請簡易判決處刑（九十二年度偵字第二四二
四一號），經本院臺中簡易庭認不宜以簡易判決處刑，簽移本院刑事庭改依通常程序
審理，經本院合議庭裁定由受命法官獨任進行簡式審判程序，判決如左：
    主  文
乙○○明知未得商標權人同意，於同一商品，使用相同之註冊商標之商品而販賣，處
拘役貳拾日，如易科罰金，以佰元折算壹日。
扣案如附表二之仿冒商品共計肆件，均沒收。
    事  實
一、乙○○明知如附件一至四所示之圖樣，均係法商路易威登馬爾悌耶公司（下稱路
    易威登公司）向我國經濟部中央標準局（該局於民國八十八年一月二十六日起改
    制為經濟部智慧財產局）先後申請註冊，於附表一所示專用期限內，就表列所指
    定之專用商品，取得商標專用權之商標圖樣（註冊號數、專用期限及指定使用之
    商品均詳如附表一所載），且現均仍在商標專用期限內。其於九十二年十月底，
    赴香港旅遊時，明知如附表二編號一至四之商品，均未經路易威登公司同意或授
    權，卻與路易威登公司所生產或授權製造而使用有如附件一至四所示商標圖樣之
    商品，屬於同一商品，且於各該商品使用相同於路易威登公司取得商標權之附表
    二「侵害商標圖樣欄」所示商標圖樣，屬仿冒品，竟基於轉售圖利之犯意，以新
    台幣（下同）二千餘元之代價，自香港不詳地區購入如附表二所示編號一至四之
    商品四件返國，且未經路易威登公司之同意或授權，旋在臺中縣大里市○○路三
    五巷「內新市場」攤位，設攤陳列如附表二所示之仿冒商品，供人選購，並以高
    於購入價格即賣出之不特定價格，欲賺取差價牟利。嗣於九十二年十二月八日下
    午十七時四十分許，為警在上址攤位當場查獲，並扣得尚未賣出之如附表二所示
    之仿冒商品共計四件。
二、案經臺中縣警察局霧峰分局報請臺灣臺中地方法院檢察署檢察官聲請簡易判決處
    刑。
    理  由
一、右揭事實，業據被告乙○○於本院審理時坦承不諱，而如附件一至四所示之商標
    圖樣，分別係路易威登公司向我國經濟部中央標準局（八十八年一月二十六日改
    制為智慧財產局）註冊取得之商標專用權者，於附表一表列所示專用期限內，就
    表列所指定之專用商品，取得商標專用權之商標圖樣，且現均仍在商標專用期限
    內等情，有經濟部智慧財產局商標查詢資料四份（均係網路電腦查詢資料）、經
    濟部中央標準局商標註冊證影本三紙、中華民國商標註冊證及路易威登公司證明
    書影本各一紙附卷足憑。而扣案如附表二編號一至四所示之仿冒商品，並非路易
    威登公司生產或授權生產之真品，惟各該仿冒商品之種類項目及所使用之圖樣，
    與如附表一所示之「專用商品」欄所示之商標專用商品相同，且使用如附表二所
    示之「侵害商標圖樣」欄所示之商標圖樣乙節，則據黃翊琇律師於警訊中指述綦
    詳，並有榆政律師於九十二年十二月八日所出具之路易威登產品鑑定意見書及
    黃翊琇律師補充意見書各一紙附卷可稽，此外復有查獲現場攤位圖一份在卷足參
    及如附表二之仿冒商品四件扣案可資佐證，足認被告自香港不詳地區所購入，並
    於返國後設攤陳列、販售之如附表二所示之仿冒商品，均係使用相同於路易威登
    公司享有商標專用權之如附表二「侵害商標圖樣欄」所示商標圖樣之同一商品。
    又被告供承其知悉所購入如附表二所示商品均係仿冒品，並設攤陳列以高於其購
    入之價格（四件總計二千餘元）賣出等語（見偵查卷第三三頁、本院卷第十四頁
    ），則被告對於如附表二所示之商品，均係仿冒商品，本即知悉，猶基於轉賣圖
    利之目的而陳列販賣甚明。綜上，本件事證明確，被告犯行應堪認定。
二、查商標法於九十二年四月二十九日經立法院三讀通過，同年五月二十八日總統令
    修正公布，自公布日起六個月後即九十二年十一月二十八日施行，原商標法第六
    十三條「明知為前條商品而販賣、意圖販賣而陳列、輸出或輸入者，處一年以下
    有期徒刑、拘役或科或併科新臺幣五萬元以下罰金。」，條次變更為第八十二條
    ，修正為「明知為前條商品而販賣、意圖販賣而陳列、輸出或輸入者，處一年以
    下有期徒刑、拘役或科或併科新臺幣五萬元以下罰金。」，法定本刑均同，而本
    件被告販入如附表二所示之商品固於商標法公布施行之前，然其設攤陳列販售前
    開仿冒商品，既已在商標法公布施行之後，即不生新、舊法比較之問題，自應適
    用修正後商標法之規定，合先敘明。又按明知為於同一商品，使用相同於他人註
    冊商標之圖樣商品而販賣者，商標法第六十二條之二（即現行法第八十二條）定
    有處罰規定；且所稱販賣，以行為人明知為此類商品，具有營利之目的，將之販
    入或賣出，有其一即屬成立，並不以販入後復行賣出為構成要件（參照最高法院
    八十年度台非字第四八號判決意旨），可知販賣仿冒商標商品行為如具有營利意
    思而販入或賣出，二者有其一，犯罪即屬成立，並不以販入後復行賣出為必要，
    是被告乙○○自香港販入扣案之如附表二所示之仿冒商品，雖未賣出，然其既有
    營利之意思，業如前述，即與販賣仿冒商標商品罪之構成要件要無不合。故核被
    告乙○○所為，係犯商標法第八十二條之明知為仿冒商標商品而販賣罪。又被告
    意圖販賣而陳列仿冒商品之低度行為，已為其販賣仿冒商品之高度行為所吸收，
    不另論罪。爰審酌被告平日素行，其明知其所販賣者均係仿冒商品，竟為圖私利
    ，而設攤加以販售，其行為已對路易威登公司之商譽造成損害，且就真正商標權
    所表彰之品質亦生影響，並破壞我國致力於智慧財產權保護之國際聲譽，惟考及
    其陳列販賣之仿冒商品均尚未賣出，查扣之仿冒商品數量非多，及犯後已坦承犯
    行，態度尚屬良好等一切情狀，量處如主文所示之刑，並諭知易科罰金之折算標
    準。
三、至扣案如附表二所示之仿冒商品，共計四件，係被告違反商標法第八十二條明知
    為仿冒商標商品而販賣罪所販賣之商品，爰均依同法第八十三條之規定，均沒收
    之。
據上論斷，應依刑事訴訟法第四百五十二條、第二百七十三條之一第一項、第二百九
十九條第一項前段，修正後商標法第八十二條、第八十三條，刑法第十一條前段、第
四十一條第一項前段，罰金罰鍰提高標準條例第二條，判決如主文。
本案經檢察官甲○○到庭執行職務。
中      華      民      國      九十三      年    三    月    二十五    日
                                    臺灣臺中地方法院刑事第十三庭
                                        法  官  陳可薇
右正本證明與原本無異。
如不服本判決，應於送達後十日內向本院提出上訴狀（須附繕本），上訴於
臺灣高等法院臺中分院。
                                        書記官
中      華      民      國      九十三      年    三    月    二十五    日
附錄論罪科刑法條：
商標法第八十二條
明知為前條商品而販賣、意圖販賣而陳列、輸出或輸入者，處一年以下有期徒刑、拘
役或科或併科新臺幣五萬元以下罰金。
 附表一：路易威登公司相關商標圖樣之商標專用權
┌───┬─────┬──────┬─────┬────────┐
│編  號│ 商標圖樣 │  有效期限  │ 註冊號數 │  專 用 商 品   │
├───┼─────┼──────┼─────┼────────┤
│      │          │九十年三月一│第一四九六│書包、公事包、旅│
│  一  │ 如附件一 │日起至一○○│八二號    │行箱、手提箱袋、│
│      │          │年二月二十八│          │旅行箱袋、皮夾。│
│      │          │日止        │          │                │
├───┼─────┼──────┼─────┼────────┤
│      │          │八十八年二月│第四一八○│行李箱、手提箱、│
│  二  │ 如附件二 │一日起至九十│七九號    │手提袋、手提包、│
│      │          │八年一月三十│          │書包、旅行袋、旅│
│      │          │一日止      │          │行包、旅行用衣物│
│      │          │            │          │收藏袋、化妝箱、│
│      │          │            │          │化妝袋、化妝包、│
│      │          │            │          │背包、背囊、購物│
│      │          │            │          │袋、大型手提袋、│
│      │          │            │          │肩背袋、公事包、│
│      │          │            │          │附有記事本之公事│
│      │          │            │          │包、錢囊、錢夾、│
│      │          │            │          │皮或仿製皮製成之│
│      │          │            │          │封袋、皮夾、小錢│
│      ││            │          │包、鑰匙包、零錢│
│      │          │            │          │及鑰匙包、名片皮│
│      │          │            │          │夾、支票簿皮夾、│
│      │          │            │          │裝支票及信用卡皮│
│      │          │            │          │夾、運動用手提袋│
│      │          │            │          │、鞋袋等。      │
├───┼─────┼──────┼─────┼────────┤
│      │          │八十九年七月│第八九六一│行李箱、手提箱、│
│  三  │ 如附件三 │一日起至九十│三六號    │旅行袋、保護衣服│
│      │          │九年六月三十│          │用之攜帶提袋、化│
│      │          │日止        │          │妝袋、背囊、手提│
│      │          │            │          │袋、購物袋、附有│
│      │          │            │          │肩帶之女用手提包│
│      │          │            │          │、公事包、皮囊、│
│      │          │            │          │至錢物之皮夾、錢│
│      │          │            │          │袋、皮包、鑰匙包│
│      │          │            │          │、至信用卡、名片│
│      │          │            │          │之皮夾、至支票簿│
│      │          │            │          │之皮夾、公事箱、│
│      │          │            │          │雨傘、包裝用皮帶│
│      │          │            │          │或人造皮袋。    │
├───┼─────┼──────┼─────┼────────┤
│      │          │八十八年二月│第一一○六│行李箱、手提箱、│
│  四  │ 如附件四 │一日起至九十│四六號    │手提袋、手提包、│
│      │          │八年一月三十│          │書包、旅行袋、旅│
│      │          │一日止      │          │行包、旅行用衣物│
│      │          │            │          │收藏袋、化妝箱、│
│      │    │            │          │化妝袋、化妝包、│
│      │          │            │          │背包、背囊、購物│
│      │          │            │          │袋、大型手提袋、│
│      │          │            │          │肩背袋、公事包、│
│      │          │            │          │附有記事本之公事│
│      │          │            │          │包、錢囊、錢夾、│
│      │          │            │          │皮或仿製皮製成之│
│      │          │            │          │封袋、皮夾、小錢│
│      │          │            │          │包、鑰匙包、零錢│
│      │          │            │          │及鑰匙包、名片皮│
│      │          │            │          │夾、支票簿皮夾、│
│      │          │            │          │裝支票及信用卡皮│
│      │          │            │          │夾、運動用手提袋│
│      │          │            │          │、鞋袋等。      │
└───┴─────┴──────┴─────┴────────┘
 附表二：扣案之仿冒商品
┌──┬──────────┬──────┬────────────┐
│編號│ 仿 冒 商 品 名 稱  │ 數     量  │ 侵  害  商  標  圖  樣 │
├──┼──────────┼──────┼────────────┤
│ 一 │皮夾                │一件        │如附件一、二、四所示商標│
│    │                    │            │圖樣（附件四圖樣使用於皮│
│    │                    │            │件內裡標示處）          │
├──┼──────────┼──────┼────────────┤
│ 二 │皮夾                │一件        │如附件三、四所示商標圖樣│
│    │                    │            │（附件四商標圖樣使用於皮│
│    │                    │            │件內裡標示處）          │
├──┼──────────┼──────┼────────────┤
│ 三 │皮包                │一件        │如附件一、二、四 所示商 │
│    │                    │            │標圖樣（附件四商標圖樣使│
│    │                    │            │用於皮件內裡標示處）    │
├──┼──────────┼──────┼────────────┤
│ 四 │皮包                │一件        │如附件一、二、四所示商標│
│    │                    │            │圖樣（附件四商標圖樣使用│
│    │                    │            │於皮件內裡標示處）      │
└──┴──────────┴──────┴────────────┘
